臺灣新竹地方法院刑事判決
                                      109年度易字第538號
公  訴  人  臺灣新竹地方法院檢察署檢察官
被      告  鍾尚瑋


上列被告因毀損等案件，經檢察官聲請簡易判決處刑（109年度
偵字第1481號），本院竹北簡易庭受理後（本院109年度竹北簡
字第292號），認不宜以簡易判決處刑，改依通常程序，被告就
被訴事實為有罪之陳述，本院依簡式審判程序審理，判決如下：
    主  文
鍾尚瑋犯毀損他人物品罪，累犯，處拘役肆拾日，如易科罰金
，以新臺幣壹仟元折算壹日。
    犯罪事實及理由
一、本案犯罪事實及證據，除補充被告於本院準備程序及審理程
    序之自白外，均引用檢察官起訴書之記載（如附件）。
二、論罪科刑：
（一）被告行為後，刑法第306 條第1 項及第354 條雖於108 年
      12月25日修正公布，同年月27日生效，然本次修正目的係
      將原本尚須適用刑法施行法第1 條之1 第2 項規定計算得
      出之罰金數額，直接規定為法定罰金刑度，以減少法律適
      用之複雜度，增加法律明確性，並無改變構成要件之內容
      ，亦未變更處罰之輕重，自無新舊法比較之問題，而應依
      一般法律適用原則，適用裁判時法即修正後刑法第306 條
     第1 項及第354 條。核被告所為，係犯刑法第306條第1項
      、第354條之毀損器物罪。被告以一行為同時觸犯上開二
      罪嫌，為想像競合犯，應依刑法第55條之規定，從一重之
      毀損他人物品罪處斷
（二）被告前①於103年間因傷害案件，經本院以103年度竹簡字
      590號判決分別判處有期徒刑5月、3月，應執行有期徒刑6
      月確定；又②於104年間因施用毒品案件，經本院以104
      年度竹簡字第178號判決處有期徒刑2月確定，上開①、②
      之罪復經本院以105年度聲字第816號裁定定應執行有期徒
      刑7月確定（甲）；又③於105年間因施用毒品案件，經本
      院以105年度竹簡字第62號判決處有期徒刑3月確定；又④
      於105年間因施用毒品案件，經本院以105年度竹簡字第81
      號判決處有期徒刑3月確定，上開③、④之罪再經本院以
      10 5年度聲字第994號裁定定應執行有期徒刑4月確定（乙
      ）。（甲）、（乙）經接續執行，嗣於105年9月6日執行
      完畢，接續執行拘役40日，而於105年9月28日縮短刑期執
      行完畢出監，其於5年內故意再犯本件有期徒刑以上之罪
      ，為累犯，應依刑法第47條第1項之規定加重其刑。另就
      被告本案犯罪情節觀之，難認有應予從寬量處最低法定刑
      ，否則即屬過苛之情形，自毋庸依司法院大法官會議釋字
      第775 號解釋意旨，裁量是否加重其最低本刑（最高法院
      109 年度台上字第229號、第247號、296號判決意旨參照
      ），附此敘明。
（三）爰以行為人之責任為基礎，審酌被告因細故竟率爾持棍棒
      破壞他人住處玻璃及監視器並進入他人私人領域中，所為
      非是，惟念其犯後坦承犯行，態度尚可，考量其教育程度
      為高中肄業，經濟狀況為勉持，兼衡其犯罪之動機、目的
      、手段及遭毀損物品價值等一切情狀，量處如主文所示之
      刑，並諭知罰金易科罰金之折算標準，以資懲儆。
四、據上論斷，應依刑事訴訟法第273條之1第1項、第299條第1
    項前段，判決如主文。
本案經檢察官沈郁智聲請簡易判決處刑，檢察官黃嘉慧到庭執行
職務。
中    華    民    國  109     年    12    月    18    日
                刑事第十一庭  法  官   李毓華
如不服本判決應於收受判決後10日內向本院提出上訴書狀，並應
敘述具體理由；其未敘述上訴之理由者，應於上訴期間屆滿後20
日內向本院補提理由書（均須按他造當事人之人數附繕本），切
勿逕送上級法院。
中　　華　　民　　國　　109 　年　　12　　月　　18　　日
                              書記官   張懿中
附錄本案論罪科刑所適用法條：
中華民國刑法第354條
毀棄、損壞前二條以外之他人之物或致令不堪用，足以生損害於
公眾或他人者，處二年以下有期徒刑、拘役或一萬五千元以下罰
金。

附件：
臺灣新竹地方檢察署檢察官聲請簡易判決處刑書
                                     109年度偵字第1481號
    被　　　告　鍾尚瑋　男　36歲（民國00年0月00日生）
                        住○○市○○區○○路0段000巷00號
                        國民身分證統一編號：Z000000000號
上列被告因妨害自由等案件，業經偵查終結，認宜聲請以簡易判
決處刑，茲將犯罪事實及證據並所犯法條分敘如下：
        犯罪事實
一、鍾尚瑋前因施用毒品案件，經法院判處有期徒刑3月確定，
    經與他罪合併定應執行刑及接續執行，於民國105年9月28日
    縮短刑期執行完畢。詎不知悔改，基於毀損及侵入住宅之犯
    意，於108年12月25日1時許，在戴巧芃位於新竹縣○○市○○○
    路000號1樓住處，未經許可持棍棒破壞上址住處1樓大門玻
    璃後進入屋內，並接續毀損屋內監視器1組，致大門玻璃破
    損、監視器損壞而均不堪使用，足生損害於戴巧芃。嗣經戴
    巧芃發現後報警而循線查獲上情。
二、案經戴巧芃訴由新竹縣政府警察局竹北分局報告偵辦。證據
    並所犯法條
一、被告鍾尚瑋於偵查中傳喚未到，於警詢時坦承不諱，核與證
    人戴巧芃證述之情節相符，並有員警109年1月4日職務報告
    、現場照片17張及內政部警政署刑事警察局鑑定書(109年2
    月19日刑生字第1088029757號)等件在卷可稽。本件事證明
    確，被告犯嫌堪予認定。
二、核被告所為，係犯刑法第306條第1項之侵入住宅及同法第35
    4條毀損等罪嫌。被告以1行為觸犯上開2罪，為想像競合犯
    ，請從一重論以毀損罪嫌。又被告曾受有期徒刑執行完畢，
    有刑案資料查註紀錄表1份在卷可稽，5年內故意再犯本件有
    期徒刑以上之罪，為累犯，請審酌依刑法第47條第1項規定
    加重其刑。三、依刑事訴訟法第451條第1項聲請逕以簡易判
    決處刑。此    致臺灣新竹地方法院
中　　華　　民　　國   109　　年　　5　　 月　　19    日
                              檢　察　官　沈郁智
本件證明與原本無異
中　　華　　民　　國　 109　　年　　6 　　月　　 4　　日
                              書  記  官
所犯法條：
中華民國刑法第306條
無故侵入他人住宅、建築物或附連圍繞之土地或船艦者，處 1
年以下有期徒刑、拘役或 3 百元以下罰金。
無故隱匿其內，或受退去之要求而仍留滯者，亦同。

中華民國刑法第354條
毀棄、損壞前二條以外之他人之物或致令不堪用，足以生損害於
公眾或他人者，處 2 年以下有期徒刑、拘役或 5 百元以下罰金
。